# 使用权资产— 未按时支付租金

提问人：jhs1027929079 时间：2023-01-31 10:11:05
老师，您好。某企业与村委签订的土地租赁协议，按照新租赁准则确认使用权资产，但企业发生经营困难，租金没有按时进行支付，已延期一年以上预计未来仍会延期，且企业未与村委重新签订新的租金支付协议。企业目前按照简化处理，未按时支付的租金由租赁负债转到应付账款，不考虑调整使用权资产账面价值，也不考虑延期付款的利息，这样简化处理是否合适？正常应该如何进行处理？

回答人：chenyiwei
该做法在实务中可以接受，但需要关注：
1 、企业发生经营困难，是否会影响到使用该租赁土地开展的经营活动，导致使用权资产及其所属资产组发生减值？
2 、租约对于逾期支付租金有何违约责任？其潜在财务影响是否已得到恰当的确认、计量和披露？